es: Vehículos y recambios > Vehículos > Avión > Aeronaves más ligeras que el aire: Zepelines y dirigibles; Globo aerostático
ro-RO: Vehicule și piese > Vehicule > Avioane > Aeronave mai ușoare decât aerul: Zeppeline și dirijabile; Baloane cu aer cald
fi: Ajoneuvot ja osat > Ajoneuvot > Ilma-alukset > Ilmaa kevyempi ilma-alus: Ilmalaivat; Kuumailmapallot
lt-LT: Transporto priemonės ir dalys > Transporto priemonės > Orlaiviai > Lengvesnė už orą skraidyklė: Orlaiviai ir dirižabliai; Karšto oro balionai
zh-TW: 車輛與零配件 > 車輛 > 飛行器 > 輕於空氣航空器: 飛艇與飛船; 熱氣球
sl-SI: Vozila in deli > Vozila > Letala > Zrakoplovi, lažji od zraka: Zračne ladje in vodljivi zrakoplovi; Toplozračni baloni
hu: Járművek és alkatrészek > Járművek > Repülőgép > Levegőnél könnyebb repülőgépek: Léghajók és súlyozott léghajók; Hőlégballonok
fr: Véhicules et accessoires > Véhicules > Avion > Avion plus léger que l'air: Ballons dirigeables; Montgolfières
cs: Vozidla a náhradní díly > Dopravní prostředky > Letadla > Letadla lehčí než vzduch: Vzducholodě; Horkovzdušné balóny
nb: Kjøretøy og deler > Kjøretøy > Fly > Fly som er lettere enn luft: Styrbare luftskip; Varmluftsballonger
zh-CN: 交通工具/汽车/飞机/船舶 > 交通工具 > 飞机 > 轻于空气的航空器: 飞艇和飞船; 热气球
pl: Pojazdy i części > Pojazdy > Samolot > Aerostat: Sterowce; Balony na ogrzane powietrze
nl: Voertuigen en onderdelen > Voertuigen > Vliegtuig > Lichter-dan-lucht-vliegtuigen: Luchtschepen en zeppelins; Heteluchtballonen
pt-PT: Veículos e peças > Veículos > Aeronave > Aeróstato: Dirigíveis e zepelins; Balão de ar quente
th: รถยนต์และชิ้นส่วน > ยานพาหนะ > เครื่องบิน > เครื่องบินที่เบากว่าอากาศ: เรือเหาะและเรือเหาะ; บอลลูนลมร้อน
vi: Xe và phụ tùng > Xe cộ > Máy bay > Máy bay nhẹ hơn không khí: Tàu bay và khinh khí cầu; Khinh khí cầu
it: Veicoli e parti > Veicoli > Aerei > Aeromobili più leggeri dell'aria: Dirigibili e aeronavi; Mongolfiere
sv: Fordon och delar > Fordon > Flygplan > Luftfarkoster som är lättare än luft: Luftskepp och dirigibles; Varmluftsballonger
da: Køretøjer og dele > Køretøjer > Flyvemaskiner > Luftfartøj, der er lettere end luften: Luftskibe og dirigibles; Varmluftballoner
ru: Транспортные средства, запчасти и аксессуары > Транспортные средства > Летательные аппараты > Летательные аппараты легче воздуха: Дирижабли; Воздушные шары
hr-HR: Vozila i dijelovi vozila > Vozila > Zrakoplovi > Zrakoplovi lakši od zraka: Zračni brodovi i dirižabli; Baloni na vrući zrak
sk-SK: Diely pre vozidlá > Vozidlá > Lietadlá > Lietadlá ľahšie ako vzduch: Vzducholode; Teplovzdušné balóny
ja: 乗り物・パーツ > 乗り物 > 航空機 > 空気より軽い航空機: 飛行船・飛行船; 熱気球
pt-BR: Veículos e peças > Veículos > Aeronave > Aeróstatos: Dirigíveis; Balões de ar quente
el: Οχήματα & ανταλλακτικά > Οχήματα > Αεροσκάφη > Ελαφρύτερα από τον αέρα αεροσκάφη: Αερόπλοια & πηδαλιουχούμενα; Αερόστατα
tr: Taşıtlar ve Parçalar > Taşıtlar > Hava Taşıtları > Havadan Hafif Hava Taşıtı: Hava Gemileri ve Zeplinler; Sıcak Hava Balonları
de: Fahrzeuge & Teile > Fahrzeuge > Luftfahrzeuge > Luftfahrzeuge leichter als Luft: Luftschiffe; Heißluftballons
ko: 차량/부품 > 차량 > 비행기 > 경량 항공기: 비행선; 열기구
en: Vehicles & Parts > Vehicles > Aircraft > Lighter-Than-Air Aircraft: Airships & Dirigibles; Hot Air Balloons
bg-BG: Превозни средства и части > Превозни средства > Въздушни летателни апарати > Летателен апарат по-лек от въздуха: Дирижабли; Балони с горещ въздух